【裁判字號】    98,訴,736
【裁判日期】    981001
【裁判案由】    違反毒品危害防制條例
【裁判全文】
臺灣嘉義地方法院刑事判決               98年度訴字第736號
公  訴  人  臺灣嘉義地方法院檢察署檢察官
被      告  甲○○
上列被告因違反毒品危害防制條例案件，經檢察官提起公訴（98
年度毒偵字第1031號），被告就被訴事實為有罪之陳述，本院裁
定依簡式審判程序審理，判決如下：
    主  文
甲○○施用第一級毒品，累犯，處有期徒刑壹年貳月。扣案之海
洛因伍包（海洛因驗餘淨重拾點肆陸公克）沒收銷燬之，上開毒
品外包裝袋伍個沒收。
    犯 罪 事 實
一、甲○○前因施用第一級毒品海洛因案件，經本院裁定送臺灣
    嘉義看守所附設勒戒處所執行觀察、勒戒後，認有繼續施用
    毒品之傾向，再經裁定令入戒治處所施以強制戒治，於民國
    90年8月20日因強制戒治有成效而交付保護管束，期滿未經
    撤銷，視為強制戒治期滿，復由台灣嘉義地方法院檢察署檢
    察官於90年8月22日以90年度戒毒偵字第251號為不起訴處分
    確定。其又於91年間，再因犯施用第一級毒品海洛因罪，經
    本院判決有期徒刑8月確定，於93年7月27日執行完畢。再於
    94年間因施用第一、二級毒品案件，經判處定應執行有期徒
    刑1年；復因施用毒品及竊盜經判處應執行有期徒刑9月又15
    日，二案接續執行，於96年5月22日縮刑執行期滿。詎其於
    前揭觀察勒戒、強制戒治及有期徒刑執行完畢釋放後5年內
    ，仍基於同時施用第一、二級毒品海洛因及安非他命之犯意
    ，於98年7月8日10時許，在其友人王聰哲位於嘉義縣水上鄉
    大堀村大堀12-22號之住處內，將海洛因粉末置入香菸內點
    燃吸食之方式及以鋁箔紙薰煙吸食方式，施用第一級毒品海
    洛因及安安非他命1次，嗣於同日10時30分許，經警持本院
    法官核發之搜索票在王聰哲前址住處搜索，在前址鴨寮內查
    獲甲○○所有而藏匿之第一級毒品海洛因5小包（毛重12.70
    公克，驗餘淨重10點46公克）扣案，經徵得其同意採尿送驗
    後，結果亦呈海洛因代謝後之嗎啡及安非他命陽性反應，始
    查悉上情。
二、案經嘉義縣政府警察局民雄分局報告臺灣嘉義地方法院檢察
    署檢察官偵查起訴。
    理  由
一、本件被告所涉犯者為毒品危害防制條例第10條第1項、第2項
    之罪，非死刑、無期徒刑、最輕本刑為3年以上有期徒刑之
    罪或高等法院管轄第一審案件。本院行準備程序時，被告就
    被訴事實為有罪之陳述，經告知簡式審判程序之旨，並聽取
    檢察官及被告之意見後，本院爰依刑事訴訟法第273條之1第
    1 項裁定由受命法官獨任進行簡式審判程序。故本件簡式審
    判程序之證據調查，依刑事訴訟法第273條之2之規定，不受
    同法第159條第1項、第161條之2、第161條之3、第163條之1
    及第164條至第170條規定之限制，合先敘明。
二、上開犯罪事實，業據被告警偵及本院審理時坦承不諱，且被
    告經警查獲時採其尿液檢驗呈海洛因代謝後之嗎啡及安非他
    命陽性反應，有台灣檢驗科技股份有限公司檢驗報告（報告
    編號：KＺ000000000000）及嘉義縣警察局民雄分局查獲毒品
    案件尿液送驗真實姓名對照表可稽。並有搜索扣押筆錄、扣
    押物品目錄表附卷可佐。參以查獲時扣案之海洛因五包，確
    含海洛因成分，驗餘合計淨重10.46公克 (空包裝總重2.24
    公克)等情，亦有法務部調查局98年7月31日調科壹字第0980
    083976號濫用藥物實驗室鑑定書1份在卷可佐。被告所為上
    開不利於己之自白，確與事實相符，自可採信。
三、又被告前因施用第一級毒品海洛因案件，經本院裁定送臺灣
    嘉義看守所附設勒戒處所執行觀察、勒戒後，認有繼續施用
    毒品之傾向，再經本院裁定令入戒治處所施以強制戒治，於
    民國90年8月20日因強制戒治有成效而交付保護管束期滿，
    未經撤銷，視為強制戒治期滿，由台灣嘉義地方法院檢察署
    檢察官於90年8月22日以90年度戒毒偵字第251號為不起訴處
    分確定。其又於91年間，再因犯施用第一級毒品海洛因罪，
    經本院判決有期徒刑8月確定，於93年7月27日執行完畢。再
    於94年間因施用第一、二級毒品案件，經判處定應執行有期
    徒刑1年；復因施用毒品及竊盜經判處應執行有期徒刑9月又
    15日，二案接續執行，於96年5月22日縮刑執行期滿等情，
    有台灣高等法院被告前案紀錄表可按，其於5年內再犯本件
    施用毒品犯行，依毒品危害防制條例第23條第2項規定，應
    依法逕行追訴處罰。
四、核被告所為，係犯毒品危害防制條例第10條第1項之施用第
    一級毒品罪，及同條例第10條第2項之施用第2級毒品罪。被
    告持有海洛因、安非他命進而施用，其持有之低度行為應為
    施用之高度行為所吸收，均不另論罪。被告所犯上開二罪，
    係同時地以同一行為犯之，應依刑法第55條想像競合犯論以
    一罪，從一重之施用第一級毒品罪處罰。又裁判上一罪案件
    ，檢察官就犯罪事實一部起訴者，依刑事訴訟法第267條規
    定，其效力及於全部，受訴法院基於審判不可分原則，對於
    未經起訴之其餘事實，應一併審判。本件被告施用安非他命
    犯行，固未經檢察官起訴書所敘及，然被告於本院審理時坦
    承施用海洛因之際，同時有施用安非他命之犯行，此施用第
    二級毒品之犯罪事實，亦經蒞庭公訴檢察官為犯罪事實之擴
    張，且與起訴之施用第一級毒品海洛因有裁判上一罪之關係
    ，本院自應併為審理。再被告有事實欄所述之犯行，經判處
    有期徒刑以上之罪，分於93年7月27日及於96年5月22日執行
    完畢，此有臺灣高等法院被告前案紀錄表1份在卷可參，其
    受徒刑之執行完畢後，5年以內故意再犯本件有期徒刑以上
    之罪，為累犯，應依刑法第47條第1項規定加重其刑。爰審
    酌被告前因施用毒品犯行，經觀察勒戒執行完畢，猶不思藉
    機徹底戒除施用毒品之惡習，再次施用毒品，惟其施用毒品
    係自戕行為，及本件施用毒品之手段，其犯後坦承犯行態度
    良好等一切情狀，量處如主文所示之刑。扣案之海洛因5 包
    ，海洛因驗餘淨重10.46公克，屬毒品危害防制條例所稱之
    第1級毒品，應依毒品危害防制條例第18條第1項前段之規定
    ，宣告沒收銷燬之，扣案之上開毒品外包裝袋5個，係被告
    所有，用於包裹毒品，防其裸露、逸出、潮濕，便於持有藉
    以施用海洛因，係被告供犯罪所用之物，業據被告供承在卷
    ，爰依刑法第38條第1項第2款規定宣告沒收。
據上論斷，應依刑事訴訟法第273條之1第1項、第299條第1項前
段，毒品危害防制條例第10條第1項、第2項、第18條第1項前段
，刑法第11條前段、第47條第1項、第55條、第38條第1項第2款
，判決如主文。
本案經檢察官陳昭廷到庭執行職務。
中    華    民    國    98    年    10   月    1     日
                  刑事第六庭    法  官   蘇清水
以上正本證明與原本無異。
如不服本判決應於收受判決後10日內向本院提出上訴書狀，並應
敘述具體理由；其未敘述上訴理由者，應於上訴期間屆滿後20日
內向本院補提理由書（均須按他造當事人之人數附繕本）「切勿
逕送上級法院」。
中    華    民    國    98    年    10   月    1     日
                                書記官   邱法儒
附錄論罪科刑法條全文：
毒品危害防制條例第10條：
施用第一級毒品者，處6月以上5年以下有期徒刑。
施用第二級毒品者，處3年以下有期徒刑。


司法院資訊處製作；財團法人民間司法改革基金會備份。
